【裁判字號】    96,易,433
【裁判日期】    970221
【裁判案由】    竊盜
【裁判全文】
臺灣花蓮地方法院刑事判決               96年度易字第374號
公  訴  人  臺灣花蓮地方法院檢察署檢察官
被      告  戊○○
上列被告因竊盜案件，經檢察官提起公訴（96年度偵字第3855號
），暨追加起訴（96年度偵字第4637號），被告於準備程序進行
中，就被訴事實為有罪之陳述，經本院裁定改行簡式審判程序，
並判決如下：
    主  文
戊○○竊盜，柒罪，均累犯，各判處如附表所示之刑。應執行有
期徒刑捌月及拘役壹佰日，拘役部分如易科罰金，以新臺幣壹仟
元折算壹日。扣案保特瓶壹支沒收。
    事  實
一、戊○○前曾犯多次竊盜罪，最後一次於民國93年間，又因涉
    犯竊盜罪，經本院判處有期徒刑6月確定，於94年11月19 日
    執行完畢，猶不知悔改，復意圖為自己不法之所有，於下列
    時、地竊取他人之財物：
  (一)於96年7月22日上午6時30分許，在址設花蓮縣吉安鄉○○○
    街167 號之「網域天地網咖店」內，徒手竊取丙○○所有，
    放置該處櫃臺抽屜內之現金新臺幣（下同）3000元，得手後
    ，供己花用。嗣經丙○○調閱該店監視器查看，始悉上情，
    並報警查獲。
  (二)於96年8月2日凌晨4 時許，在址設花蓮縣吉安鄉○○路○段
    18號之「鴻福企業社」前，因見廖素孋所有，現由甲○○使
    用車號WUQ─198號機車之鑰匙，放置在該車置物箱內，便徒
    手以該鑰匙行竊該車，得手後，供己騎乘使用。嗣因戊○○
    行竊時不慎將其身分證掉落現場，而為警查獲。
  (三)於96年8月4日上午某時許，在上開「鴻福企業社」前，徒手
    竊取甲○○所有，放置在車號937─GB號曳引車內之OKWAPS7
    62型手機1 支，得手後，供己使用。嗣因警查獲其涉犯上揭
    (一)、(二)竊案時，其即於尚未有偵查犯罪職權之公務員發覺前
    ，主動向偵辦員警盧蒼傑、艾斌慰自首並接受裁判，繼而查
    獲。
  (四)於96年8月4日凌晨4 時許，在上開「鴻福企業社」前，持保
    特瓶及水管並以口吸方式，竊取己○○所有車號HDP─985號
    機車內之汽油約2 公升，得手後，供已使用。嗣因警查獲其
    涉犯上揭(一)、(二)竊案時，其即於尚未有偵查犯罪職權之公務
    員發覺前，主動向偵辦員警盧蒼傑、艾斌慰自首並接受裁判
    ，繼而查獲，並扣得保特瓶1支。
  (五)於96年8月4日凌晨3 時許，在上開「鴻福企業社」內（該工
    廠無大門，夜間無人居住），徒手竊取乙○○所有鋼板4 片
    （每支長寬約150公分乘4公分，合計約3000元），得手後，
    藏置在花蓮縣吉安鄉南埔公園。嗣因警查獲其涉犯上揭(一)、
    (二)竊案時，其即於尚未有偵查犯罪職權之公務員發覺前，主
    動向偵辦員警盧蒼傑、艾斌慰自首並接受裁判，繼而查獲。
  (六)於96年8月5日凌晨4 時許，在上開「鴻福企業社」前，徒手
    竊取乙○○所有，置於車號832─GX號曳引車內之芒果2顆，
    得手後，供己食用。嗣因警查獲其涉犯上揭(一)、(二)竊案時，
    其即於尚未有偵查犯罪職權之公務員發覺前，主動向偵辦員
    警盧蒼傑、艾斌慰自首並接受裁判，繼而查獲。
  (七)於96年9月30日凌晨2時30分許，擅自打開上開「鴻福企業社
    」內汽車修護廠辦公室未鎖大門後，進入其內取走乙○○所
    有之機車鑰匙（侵入建築物部分未據告訴），隨即以之竊取
    乙○○所有車號RIG─376號機車，得手後，留供己用。嗣於
    96年10月1 日晚上11時40分許，在上開修護廠前為乙○○發
    覺並報警查獲。
二、案經花蓮縣警察局吉安分局報告臺灣花蓮地方法院檢察署檢
    察官偵查起訴暨追加起訴。
    理  由
一、本案被告戊○○所犯之罪，並非法定刑為死刑、無期徒刑或
    最輕本刑3 年以上有期徒刑之罪，亦非高等法院管轄第一審
    之案件，其於本院準備程序中就被訴事實已為有罪之陳述，
    本院乃裁定改行簡式審判程序。又簡式審判程序之證據調查
    ，依刑事訴訟法第273條之2規定，不受同法第159條第1項審
    判外陳述排除之限制，再被告對於卷內之各項證據，亦不爭
    執證據能力，故卷內所列之各項證據，自得作為證據，先予
    敘明。
二、上揭犯罪事實，迭據被告於警詢及本院審理時坦承不諱，核
    與證人即被害人丙○○、甲○○、己○○、乙○○警詢或偵
    查之證述相符，並有贓物認領單3 紙、現場照片24幀、現場
    測繪圖1紙在卷及保特瓶1支扣案可佐，足徵被告自白與事實
    相符，應堪採信。本件事證明確，被告犯行均堪認定，應依
    法論科。
二、核被告所為，均係犯刑法第320條第1項之竊盜罪。被告所犯
    上揭7 罪，犯意各別，行為互殊，應予分論併罰。被告有事
    實欄所載之論罪科刑及執行情形，此有臺灣高等法院被告前
    案紀錄表1份在卷可查，其受徒刑執行完畢後，5年內故意再
    犯本件有期徒刑以上之罪，均為累犯，各應依刑法第47條第
    1 項之規定加重其刑。又被告所涉犯事實(三)至(六)之犯行，於
    未有偵查犯罪職權之公務員發覺前，即主動供出而受裁判，
    有偵辦員警盧蒼傑所出具之偵查報告書1 紙在卷可參，是被
    告所涉此部分犯行合於自首規定，爰均依刑法第62條前段規
    定，減輕其刑。爰審酌被告已有多次竊盜前科，素行欠佳，
    及犯罪之動機、目的、手段、竊得財物之價值、被害人甲○○、乙○○業已領回失竊機車及手機，暨被告坦承犯行，尚
    知悔悟之態度等一切情狀，各量處如主文所示之刑，並就拘
    役部分諭知易科罰金之折算標準及定應執行之刑。又扣案保
    特瓶1 支，係被告所有，且供其竊取汽油之工具，業據其供
    述在卷，爰依刑法第38條第1項第2款之規定，併予宣告沒收
    。
據上論斷，應依刑事訴訟法第299條第1項前段、第273條之1第1
項，刑法第320條第1項、第51條第5款、第47條第1項、第62條前
段、第41條第1項前段、第38條第1項第2款，刑法施行法第1條之
1，判決如主文。
本案經檢察官丁○○到庭執行職務
中    華    民    國    97    年    2     月    21    日
                  刑事第二庭  法  官  吳韻馨
上列正本證明與原本無異。
如對本判決不服，應於送達後10日內，向本院提出上訴狀（上訴
狀應記載具體上訴理由並應抄附繕本）告訴人或被害人如對於本
判決不服者，應具備理由請求檢察官上訴，其上訴期間之計算係
以檢察官收受判決正本之日期為準。
中    華    民    國    97    年    2     月    21    日
                               書記官
附表：
┌──┬──────┬────────────────┐
│編號│  犯罪時間  │           宣告刑               │
├──┼──────┼────────────────┤
│一  │96年7月22日 │處拘役肆拾日，如易科罰金，以新臺│
│    │            │幣壹仟元折算壹日。              │
├──┼──────┼────────────────┤
│二  │96年8月2日  │處有期徒刑伍月。                │
├──┼──────┼────────────────┤
│三  │96年8月4日（│處拘役拾日，如易科罰金，以新臺│
│    │即事實三）  │幣壹仟元折算壹日。              │
├──┼──────┼────────────────┤
│四  │96年8月4日（│處拘役拾日，如易科罰金，以新臺幣│
│    │即事實四）  │壹仟元折算壹日。扣案保特瓶壹支沒│
│    │            │收。                            │
├──┼──────┼────────────────┤
│五  │96年8月4日（│處拘役貳拾伍日，如易科罰金，以新│
│    │即事實五）  │臺幣壹仟元折算壹日。            │
├──┼──────┼────────────────┤
│六  │96年8月5日  │處拘役拾日，如易科罰金，以新臺幣│
│    │            │壹仟元折算壹日。                │
├──┼──────┼────────────────┤
│七  │96年9月30日 │處有期徒刑伍月。                │
└──┴──────┴────────────────┘
附錄本判決論罪之法律條文：
中華民國刑法第320條：
（普通竊盜罪、竊佔罪）
意圖為自己或第三人不法之所有，而竊取他人之動產者，為竊盜
罪，處 5 年以下有期徒刑、拘役或 5 百元以下罰金。
意圖為自己或第三人不法之利益，而竊佔他人之不動產者，依前
項之規定處斷。
前二項之未遂犯罰之。


司法院資訊處製作；財團法人民間司法改革基金會備份。
